【裁判字號】    90,訴,1108
【裁判日期】    900914
【裁判案由】    偽造有價證券等
【裁判全文】
臺灣板橋地方法院刑事判決                          九十年度訴字第一一八號
    公  訴  人  臺灣板橋地方法院檢察署檢察官
    被      告  丁○○
    指定辯護人  甲○
右列被告因偽造有價證券等案件，經檢察官提起公訴 (九十年度偵字第八七三六號、
九十年度偵緝字第六六二)，甲○判決如左：
    主  文
鐘明輝意圖供行使之用，而偽造有價證券，處有期徒刑壹年拾月。緩刑年。
偽造之票號ＴＨ─0000000號、票載日期民國八十二年二月四日、發票人丁○
○、鍾乙○之本票壹紙及八十二年二月四日租用營業小客車合約書內連帶保證人欄「
鍾乙○」之署押壹枚，均沒收。
    事    實
一、丁○○前曾於民國六十七年間因賭博罪，經臺灣高等法院判處有期徒刑五月，於
    六十七年八月二十二日易科罰金執行完畢。其於八十二年二月四日，赴臺北縣三
    重市○○街十六號丙○○所開設之宜豐車行，欲向丙○○租用營業小客車一部營
    業，因丙○○要求須有一名連帶保證人，同時簽發本票供作擔保始允諾出租車輛
    ，詎丁○○為達到租車之目的，明知並未獲得前妻鍾乙○（離婚後改名為乙○，
    另由檢察官為不起訴處分）之同意，竟當場於宜豐車行內，在丙○○所交付之租
    用營業小客車合約書（下稱租用合約書）內之乙方連帶保證人欄偽造「鍾乙○」
    之署押，同時在票號ＴＨ0000000號、發票日為八十二年二月四日，面額
    為新臺幣（下同）四十萬元之本票發票人欄偽造鍾乙○之署押，以資為共同發票
    人，足生損害於鍾乙○，復併同前開租用合約書持交予不知情之丙○○收持，而
    順利租用營業小客車一輛營業使用。嗣因丁○○未依約繳納車款，丙○○乃持其
    所偽簽之本票向法院聲請強制執行，經共同發票人鍾乙○聲明異議，提起確認本
    票債權不存在之訴訟，始查知丁○○偽造有價證券等上情。
二、案經丙○○及鍾乙○訴請臺灣板橋地方法院檢察署檢察官偵查起訴。
    理    由
一、右揭犯罪事實，訊據被告丁○○於偵審中均坦承不諱，核與告訴人丙○○及乙○
    指訴之情節相符，並有租用合約書、本票影本、甲○八十八年度民執土字第二四
    二五三號民事執行處通知、三重簡易庭八十八年度重簡字第一九九０號判決書影
    本各乙份附卷可稽，從而本件事證明確，被告犯行洵堪認定。
二、核被告丁○○所為，係犯刑法第二百零一條第一項之偽造有價證券罪及第二百十
    六條、第二百十條之行使偽造私文書罪。又被告於租用合約書之連帶保證人欄及
    本票發票人欄內偽造「鍾乙○」之署押，以為保證及共同簽發本票之意思，均為
    偽造私文書及偽造有價證券之部分行為，分別與偽造文書、行使偽造有價證券之
    低度行為為行使偽造私文書、偽造有價證券之高度行為所吸收，均不另論罪。又
    被告所犯上開二罪，係以一行為觸犯數罪名，為想像競合犯，應從一較重之偽造
    有價證券罪處斷，公訴人認被告所犯上開二罪係個別起意，應予分論併罰，容有
    誤會。查本件被告為租車營業而未經其妻之同意，擅自於租用合約書及本票上偽
    簽其妻之署押，致罹刑典，惟其於甲○審理中已與告訴人丙○○達成償款之協議
    ，對於其妻亦未造成任何損害，而告訴人事後亦表明不欲追究被告刑責之意思，
    甲○認被告因一時誤念觸法，惟情輕法重，犯罪情狀尚非不可憫恕，以科法定最
    低度刑，似嫌過重，爰依刑法第五十九條規定予以減輕其刑。爰審酌被告因一時
    誤念偽造支票，其犯罪之動機、目的、手段、知識程度、所生危害、及犯罪後之
    態度等一切情狀，量處如主文所示之刑，以示懲儆。末查被告前曾於六十七年間
    因賭博罪，經臺灣高等法院判處有期徒刑五月，於六十七年八月二十二日易科罰
    金執行完畢，有臺灣高等法院檢察署刑案紀錄簡覆表一紙在卷可查，是被告雖曾
    受有期徒刑以上刑之執行完畢，惟五年以內未曾受有期徒刑以上刑之宣告，其因
    一時誤念致犯刑章，經此偵審教訓，當知警惕而無再犯之虞，甲○認所宣告之刑
    以暫不執行為適當，爰併宣告緩刑三年，以啟自新。
三、偽造之票號ＴＨ─0000000號、票載日期民國八十二年二月四日、發票人
    丁○○、鍾乙○之本票一紙，爰依刑法第二百零五條規定宣告沒收；另八十二年
    二月四日租用營業小客車合約書內連帶保證人欄，被告偽造之「鍾乙○」署押一
    枚，爰依刑法第二百十九條規定宣告沒收之。
據上論斷，應依刑事訴訟法第二百九十九條第一項前段，刑法第二百零一條第一項、
第二百十六條、第二百十條、第二百零五條、第二百十九條、第五十五條、第五十九
條、第七十四條第二款，罰金罰鍰提高標準條例第一條前段，判決如主文。
本案經檢察官李傳侯到庭執行職務
中      華      民      國    九十      年      九      月     十四     日
                                      臺灣板橋地方法院刑事第六庭
                                          法  官  徐   蘭   萍
右正本證明與原本無異
如不服本判決應於送達後十日內向甲○提出上訴狀
              書記官  莊   川   億
中      華      民      國    九十      年      九      月     十四     日
附錄本案論罪科刑法條全文：
刑法第二百零一條
意圖供行使之用，而偽造、變造公債票，公司股票或其他有價證券者，處三年以上十
年以下有期徒刑，得併三千元以下罰金。
行使偽造、變造之公債票、公司股票或其他有價證券或意圖供行使之用收集或交付於
人者，處一年以上七年以下有期徒刑，得併科三千元以下罰金。
刑法第二百十六條
行使第二百十條至第二百十五條之文書者，依偽造、變造文書或登載不實事項或使登
載不實事項之規定處斷。
刑法第二百十條
偽造、變造私文書，足以生損害於公眾或他人者，處五年以下有期徒刑。
刑法第二百零五條
偽造、變造之有價證券、郵票或印花稅票及前條之器械、原料，不問屬於犯人與否，
沒收之。
刑法第二百十九條
偽造之印章、印文或署押，不問屬於犯人與否，沒收之。


司法院資訊處製作；財團法人民間司法改革基金會備份。
